【裁判字號】    85,台上,6116
【裁判日期】    851226
【裁判案由】    違反麻醉藥品管理條例
【裁判全文】
最高法院刑事判決                              八十五年度台上字第六一一六號
    上訴人  甲○○
右上訴人因違反麻醉藥品管理條例案件，不服台灣高等法院台中分院中華民國八十五
年八月二十一日第二審判決（八十五年度上訴字第六五、六七號，起訴案號：台灣台
中地方法院檢察署八十四年度偵字第一○一六一、七五九七號），提起上訴，本院判
決如左：
    主  文
上訴駁回。
    理  由
按刑事訴訟法第三百七十七條規定，上訴於第三審法院，非以判決違背法令為理由，
不得為之。是提起第三審上訴，應以原判決違背法令為理由，係屬法定要件。如果上
訴理由狀並未依據卷內訴訟資料，具體指摘原判決不適用何種法則或如何適用不當，
或所指摘原判決違法情事，顯與法律規定得為第三審上訴理由之違法情形，不相適合
時，均應認其上訴為違背法律上之程式，予以駁回。本件上訴意旨略稱：(一)上訴人甲
○○之行為，應屬運輸之範疇，其供出安非他命之來源係來自林金生，經警循線查獲
林金生，原判決未依法減輕其刑，有不適用法則之違誤。(二)依卷證資料，林金生每公
克之進價為二千元，售價為一千元，又須付甲○○車資每次一千元至二千元，林金生
應僅構成轉讓禁藥罪，原審對此未查明，亦未於理由內說明，有調查職責未盡之違法
等語。經查原判決綜合卷內資料，認定上訴人與業經原審判處共同非法販賣化學合成
麻醉藥品罪刑確定之林金生，基於意圖營利之共同犯意，由林金生以呼叫器與買主陳
進國及其他不特定人連絡，約定交易時、地，每次販賣安非他命約二公克，賣價新台
幣二千元後，由上訴人以其計程車載送予陳進國及不特定人，並收取價格交回林金生
，上訴人每日獲利二千五百元，迨八十四年六月十四日下午十一時許，上訴人又帶
二公克安非他命至台中市○○○路、黎明路口天橋下，交與陳進國並收取二千元價款
時，當場被警查獲等情，因而撤銷第一審之不當判決，改判論處上訴人共同連續非法
販賣化學合成麻醉藥品罪刑，已詳其所憑之證據及認定之理由，並說明上訴人否認
犯罪所持諸項辯解及主張警訊時被刑求云云，係推卸刑責之詞，林金生於原審翻供改
稱甲○○不知情云云，係護上訴人之詞，均無足採取，復以本件係上訴人與林金生
共同販賣安非他命而為共同正犯，上訴人僅供出共犯而非供出來源，即並非供出其與
林金生之上手，且因而查獲其上手，核與麻醉藥品管理條例第十三條之三之規定不合
，自不能依該規定減輕其刑。就形式上觀察，原判決要無採證認事違背經驗法則、論
理法則或調查職責未盡之違背法令情形。復查依原判決之認定，上訴人以共犯一罪之
意思，分擔運送交貨並收取價款之重要行為之實施，自應負共同販賣之罪責，原判決
依相關法條論罪，並無適用法則不當之違法，上訴意旨主張應僅負運輸罪責云云，尚
屬誤解，其他上訴意旨置原判決之明白論斷於不顧，仍執陳詞，否認犯罪，並主張林
金生無營利之意圖，對原審採證認事之職權行使及已說明之事項，重複為事實之爭執
，又空言其進價為每公克二千元及徒憑己見，任意解釋法律而漫指原判決不適用法則
及調查職責未盡，尚不足據以辨認原判決已具備違背法令之形式，核與前揭得為第三
審上訴理由之法定要件不相適合，應認其上訴為違背法律上之程式，予以駁回。
據上論結，應依刑事訴訟法第三百九十五條前段，判決如主文。
中      華      民      國    八十五    年     十二     月    二十六    日
                              最高法院刑事第四庭
                                  審判長法官  莊  來  成
                                        法官  王  德  雲
                                        法官  謝  俊  雄
                                        法官  林  永  茂
                                        法官  洪  耀  宗
      右正本證明與原本無異
                                              書  記  官
中      華      民      國    八十六    年      一      月      七      日


司法院資訊處製作；財團法人民間司法改革基金會備份。
